【裁判字號】    97,易,38
【裁判日期】    970218
【裁判案由】    竊盜
【裁判全文】
臺灣雲林地方法院刑事判決                97年度易字第38號
公  訴  人  臺灣雲林地方法院檢察署檢察官
被      告  己○○
                    （另案在臺灣雲林第二監獄執行中）
上列被告因竊盜案件，經檢察官提起公訴（97年度偵緝字第1-7
號），被告就被訴事實為有罪之陳述，本院裁定進行簡式審判程
序，判決如下：
    主  文
己○○所犯如附表所示之罪，各處如附表所示之刑。應執行有期
徒刑貳年。
    事  實
一、己○○意圖為自己不法之所有，分別於附表編號1 至12所示
    之時間、地點，以附表編號1 至12所示之犯罪手段，竊得附
    表編號1 至12所示之財物（各次竊盜所得財物之處理均詳如
    附表所示）。嗣己○○在附表編號1 至12所示竊盜犯行尚未
    被有偵查犯罪職權之公務員發覺前，不逃避接受裁判，向雲
    林縣警察局斗南分局警員主動供出犯罪事實，因而自首接受
    裁判。
二、案經雲林縣警察局、雲林縣警察局斗南分局報告臺灣雲林地
    方法院檢察署檢察官偵查起訴。
    理  由
一、本件被告己○○所犯係死刑、無期徒刑、最輕本刑為3 年以
    上有期徒刑以外之罪，被告就被訴事實為有罪之陳述，經本
    院裁定以簡式審判程序審理，依刑事訴訟法第273 條之2、
    同法第159 條第2 項之規定，不適用傳聞法則有關限制證據
    能力之相關規定，合先敘明。
二、訊據被告己○○對於附表編號1 至12所示之竊盜犯行均坦承
    不諱，並分別有下列證據可資為佐，足認被告自白與事實相
    符，堪可採信。
    (一)附表編號1 所示竊盜犯行：證人辛○○於96年8 月30日警
      詢時之證述及現場照片4 張（雲警刑偵2 字第0961901867
      號卷第7-8 頁、第9-10頁）。
    (二)附表編號2 所示竊盜犯行：證人甲○○於96年9 月11日警
      詢時之證述及現場照片1 張（雲警刑偵二字第0961902012
      號卷第5-6 頁、第18頁）。
    (三)附表編號3 所示竊盜犯行：證人丙○○於96年8 月30日警
      詢時之證述及現場照片2 張（雲警南刑字第0961000687號
      卷第11-12 頁、第17頁）。
    (四)附表編號4 所示竊盜犯行：證人乙○○於96年9 月6 日警
      詢時之證述及現場照片2 張（雲警刑偵二字第0961902012
      號卷第7-8 頁、第19頁）。
    (五)附表編號5 所示竊盜犯行：證人壬○○於96年9 月11日警
      詢時之證述及現場照片2 張（雲警刑偵二字第0961902012
      號卷第9-10頁、第20頁）
    (六)附表編號6 所示竊盜犯行：證人丑○○於96年8 月9 日警
      詢時之證述及現場照片2 張（雲警南刑字第0961000687號
      卷第13-14 頁、第18頁）
    (七)附表編號7 所示竊盜犯行：雲林縣警察局斗南分局偵查隊
      公務電話登記表1 紙及現場照片2 張（雲警南刑字第0961
      000687號卷第15頁、第19頁）。
    (八)附表編號8 所示竊盜犯行：雲林縣警察局斗南分局偵查隊
      公務電話登記表1 紙及現場照片2 張（雲警南刑字第0961
      000687號卷第15頁、第20頁）。
    (九)附表編號9 所示竊盜犯行：證人丁○○於96年10月14日警
      詢時之證述（雲警南刑字第0961000780號卷第2-3 頁）及
      現場照片2 張（雲警南刑字第0961000778號卷第7 頁）。
    (十)附表編號10所示竊盜犯行：證人癸○○於96年10月14日警
      詢時之證述（雲警南刑字第0961000778號卷第1-2 頁）及
      現場照片1 張（雲警南刑字第0961000781號卷第8 頁）。
    (十一)附表編號11所示竊盜犯行：證人戊○○於96年10月14日警
      詢時之證述（雲警南刑字第0961000781號卷第2-3 頁）及
      現場照片1 張（雲警南刑字第0961000780號卷第8 頁）。
    (十二)附表編號12所示竊盜犯行：證人乙○○於96年10月7 日警
      詢時之證述及現場照片2 張（雲警南刑字第0961000765號
      卷第2-3 頁、第8 頁）。
三、又被告所犯如附表編號1 至12所示之竊盜犯行，均係於員警
    尚未知悉犯罪事實及犯罪行為人前，由被告自行供出，有雲
    林縣警察局斗南分局偵查隊偵查佐唐正治、蔡丁農所出具之
    職務報告各1 份在卷可稽（96偵4932號卷第23頁、96偵5323
    號卷第7 頁），足認如附表所示之12件竊盜犯行，被告均係
    在有偵查犯罪職權之公務員發覺前，主動向警方供出犯罪事
    實，因而自首接受裁判。本件事證明確，被告犯行堪以認定
    ，應依法論科。
四、核被告己○○附表編號1 至12所為，均係犯刑法第320 條第
    1 項之竊盜罪。被告前後12次竊盜犯行，犯意各別，應分論
    併罰。被告於附表編號1 至12所示之竊盜犯行，均係在有偵
    查犯罪職權之公務員發覺前，主動向警方自首而接受裁判，
    皆合於自首之規定，就該12件竊盜犯行，均依刑法第62條前
    段之規定減輕其刑。爰審酌被告正值年輕力壯，不思循正途
    謀生，竟隨意竊取他人財物，其各次竊盜之手段、所得財物
    價值，及其犯後態度、家庭狀況、職業、學歷等一切情狀，
    分別量處如附表所示之刑，所犯上開罪刑，並依刑法第51條
    第5 款之規定，定其應執行之刑。
據上論斷，應依刑事訴訟法第273 條之1 第1 項、第299 條第1
項前段，刑法第320 條第1 項、第62條前段、第51條第5 款，刑
法施行法第1 條之1 第1 項、第2 項前段，判決如主文。
本案經檢察官庚○○到庭執行職務。
中    華    民    國    97    年    2     月    18    日
                  刑事第二庭    法  官  王  素  珍
以上正本證明與原本無異。
如不服本判決，應於判決收受後10日內，向本院提出上訴狀（須
附繕本）。
                                書記官  吳  伊  婷
中    華    民    國    97    年    2     月    20    日
附錄本案論罪科刑法條：
中華民國刑法第320條第1項
（普通竊盜罪、竊佔罪）
意圖為自己或第三人不法之所有，而竊取他人之動產者，為竊盜
罪，處5 年以下有期徒刑、拘役或5 百元以下罰金。
意圖為自己或第三人不法之利益，而竊佔他人之不動產者，依前
項之規定處斷。
前二項之未遂犯罰之。
附表：
┌─┬─────────┬───┬─────────┬────┬─────┐
│編│(一)犯罪時間        │被害人│犯罪手段及竊得財物│ 罪  名 │ 宣 告 刑 │
│號│(二)犯罪地點        │      │                  │        │          │
├─┼─────────┼───┼─────────┼────┼─────┤
│1 │(一)96年6月中旬某日 │辛○○│徒手竊取板模固定器│犯竊盜罪│有期徒刑肆│
│  │(二)雲林縣斗六市嘉安│      │及鉛線共約90公斤得│        │月。      │
│  │  五街與嘉新二路交│      │手，旋前往嘉義縣大│        │          │
│  │  岔口旁之建築工地│      │林鎮大美里大埔美  │        │          │
│  │                  │      │363號1樓「萬強實業│        │          │
│  │                  │      │有限公司」，以約  │        │          │
│  │                  │      │500元代價，售予余 │        │          │
│  │                  │      │宗錦（另由檢察官聲│        │          │
│  │                  │      │請移轉管轄）。    │        │          │
├─┼─────────┼───┼─────────┼────┼─────┤
│2 │(一)96年6 月中旬某日│甲○○│徒手竊取板模固定器│犯竊盜罪│有期徒刑肆│
│  │(二)雲林縣斗六市嘉新│      │及鐵條共約100公斤 │        │月。      │
│  │  六路與嘉安一街交│      │得手，旋前往斗六市│        │          │
│  │  岔路口旁之建築工│      │鎮南路345號「吾嘉 │        │          │
│  │  地              │      │資源回收商行」，以│        │          │
│  │                  │      │約650元代價，售予 │        │          │
│  │                  │      │不知情之劉嘉勝。  │        │          │
├─┼─────────┼───┼─────────┼────┼─────┤
│3 │(一)96年6月中旬某日 │丙○○│徒手竊取車牌號碼RN│犯竊盜罪│有期徒刑肆│
│  │(二)嘉義縣梅山鄉石龜│      │-3641 號自小貨車之│        │月。      │
│  │  溪新興橋旁某處工│      │蓄電池1 顆得手，旋│        │          │
│  │  寮內            │      │前往上揭「吾嘉資源│        │          │
│  │                  │      │回收商行」，以約  │        │          │
│  │                  │      │400 元代價，售予不│        │          │
│  │                  │      │知情之劉嘉勝。    │        │          │
├─┼─────────┼───┼─────────┼────┼─────┤
│4 │(一)96年6月28日     │乙○○│徒手竊取挖土機之蓄│犯竊盜罪│有期徒刑肆│
│  │(二)雲林縣古坑鄉中洲│      │電池1顆得手，旋前 │        │月。      │
│  │  村斗六大圳幹線續│      │往古坑鄉西平村西平│        │          │
│  │  建工程工務所    │      │路「佳興資源回收商│        │          │
│  │                  │      │行」，以約200元代 │        │          │
│  │                  │      │價，售予不知情之吳│        │          │
│  │                  │      │柳。              │        │          │
├─┼─────────┼───┼─────────┼────┼─────┤
│5 │(一)96年7月上旬某日 │壬○○│徒手竊取鐵條約100 │犯竊盜罪│有期徒刑肆│
│  │(二)雲林縣古坑鄉中洲│      │公斤得手，旋前往上│        │月。      │
│  │  村排水溝整建工程│      │揭「佳興資源回收商│        │          │
│  │  工地            │      │行」，以約600元代 │        │          │
│  │                  │      │價，售予不知情之吳│        │          │
│  │                  │      │柳。              │        │          │
├─┼─────────┼───┼─────────┼────┼─────┤
│6 │(一)96年7月上旬某日 │丑○○│徒手竊取挖土機之蓄│犯竊盜罪│有期徒刑肆│
│  │(二)雲林縣古坑鄉崁腳│      │電池1顆得手，旋前 │        │月。      │
│  │  村南昌路86號「古│      │往上揭「佳興資源回│        │          │
│  │  坑垃圾場」      │      │收商行」，以約600 │        │          │
│  │                  │      │元代價，售予不知情│        │          │
│  │                  │      │之吳柳。          │        │          │
├─┼─────────┼───┼─────────┼────┼─────┤
│7 │(一)96年7月上旬某日 │子○○│徒手竊取鐵條共約50│犯竊盜罪│有期徒刑│
│  │(二)嘉義縣大林鎮平林│      │公斤得手，旋前往上│        │月。      │
│  │  里民族路224 巷17│      │揭「佳興資源回收商│        │          │
│  │  號旁工地        │      │行」，以約400元代 │        │          │
│  │                  │      │價，售予不知情之吳│        │          │
│  │                  │      │柳。              │        │          │
├─┼─────────┼───┼─────────┼────┼─────┤
│8 │(一)96年7月下旬某日 │子○○│徒手竊取板模固定器│犯竊盜罪│有期徒刑肆│
│  │(二)雲林縣斗南鎮舊社│      │及鐵條共約100公斤 │        │月。      │
│  │  路旁某處建築工地│      │得手，旋前往上揭「│        │          │
│  │                  │      │佳興資源回收商行」│        │          │
│  │                  │      │，以約700元代價， │        │          │
│  │                  │      │售予不知情之吳柳。│        │          │
├─┼─────────┼───┼─────────┼────┼─────┤
│9 │(一)96年9月初某日   │丁○○│徒手竊取鋼筋共約30│犯竊盜罪│有期徒刑│
│  │(二)雲林縣古坑鄉水碓│      │公斤得手，旋以200 │        │月。      │
│  │  村古坑往東和方向│      │元代價，售予不知情│        │          │
│  │  之雲201 線東西快│      │之資源回收業者。  │        │          │
│  │  速道路（臺78線）│      │                  │        │          │
│  │  橋下            │      │                  │        │          │
├─┼─────────┼───┼─────────┼────┼─────┤
│10│(一)96年9月上旬某日 │癸○○│徒手竊取鋼筋共約30│犯竊盜罪│有期徒刑│
│  │(二)雲林縣古坑鄉水碓│      │公斤得手，旋以300 │        │月。      │
│  │  村水碓南橋北側上│      │餘元代價，售予不知│        │          │
│  │  游約100 公尺處之│      │情之資源回收業者。│        │          │
│  │  農地上          │      │                  │        │          │
├─┼─────────┼───┼─────────┼────┼─────┤
│11│(一)96年9月上旬某日 │戊○○│徒手竊取鋼筋共約40│犯竊盜罪│有期徒刑│
│  │(二)雲林縣古坑鄉陽明│      │公斤得手，旋以300 │        │月。      │
│  │  路後方斗六大圳幹│      │元代價，售予不知情│        │          │
│  │  線續建工程工地  │      │之資源回收業者。  │        │          │
├─┼─────────┼───┼─────────┼────┼─────┤
│12│(一)96年9月下旬某日 │乙○○│徒手竊取鋼筋共約40│犯竊盜罪│有期徒刑│
│  │(二)雲林縣古坑鄉麻園│      │公斤得手，旋以350 │        │月。      │
│  │  村東耕橋南側下游│      │元代價，售予不知情│        │          │
│  │  約50公尺處倉庫  │      │之資源回收業者。  │        │          │
└─┴─────────┴───┴─────────┴────┴─────┘


司法院資訊處製作；財團法人民間司法改革基金會備份。
